臺灣臺中地方法院刑事判決　　　　　　　96年度易字第4138號
公　訴　人　臺灣臺中地方法院檢察署檢察官
被　　　告　甲○○
　　　　　　　　　　（另案羈押於臺灣臺中看守所）
上列被告因毒品危害防制條例案件，經檢察官提起公訴（96年度
毒偵字第3082號），本院判決如下：
    主    文
甲○○施用第二級毒品，累犯，處有期徒刑陸月，如易科罰金，
以新臺幣壹仟元折算壹日。
扣案之甲基安非他命壹包（淨重壹點貳壹玖參公克、驗餘淨重壹
點貳壹陸肆公克），沒收銷燬之。
    犯罪事實
一、甲○○曾於民國95年間因竊盜案件，經本院判處有期徒刑10
    月確定，甫於96年3月19日執行完畢。又曾於91年間因施用
    毒品案件，經執行觀察、勒戒後，認無繼續施用毒品之傾向
    ，於91年12月23日執行完畢釋放，並由臺灣臺中地方法院檢
    察署檢察官以91年度毒偵字第3803號為不起訴處分確定；復
    於92年間因施用級毒品案件，經執行觀察、勒戒後（92 年3
    月31日期滿），認有繼續施用毒品之傾向，再經本院裁定令
    入戒治處所施以強制戒治，並判處有期徒刑10月確定；另因
    竊盜案件，經本院判處有期徒刑1年確定，並與上開施用毒
    品案件合併定應執行刑為1年9月，強制戒治部分執行至93年
    1月9日因法律修正而終結執行，於同日接續入監執行前揭1
    年9月之有期徒刑，迄94年10月4日縮刑期滿執行完畢。詎仍
    不知悔改，於前開觀察、勒戒執行完畢釋放後5年內，復基
    於施用第二級毒品甲基安非他命之犯意，於96年6月1日下午
    2、3時許，在其臺中縣太平市○○里○○路649號住處之房
    間內，以將甲基安非他命置於玻璃球內用火燒烤成煙後吸食
    之方式，施用第二級毒品甲基安非他命1次。嗣於96年6月1
    日下午3時30分許，為警在臺中市○區○○街與復興路口查
    獲，並扣得甲○○所有供施用之甲基安非他命1包（淨重1.
    2193公克、驗餘淨重1.2164公克）。
二、案經臺中市警察局第六分局報請臺灣臺中地方法院檢察署檢
    察官偵查起訴。
　　理　　由
一、訊據被告甲○○對於上開犯罪事實坦承不諱，復有扣案之甲
    基安非他命1包（淨重1.2193公克、驗餘淨重1.2164公克）
    可資佐證。上開甲基安非他命經送行政院衛生署草屯療養院
    鑑定結果確係甲基安非他命無誤，有該院草療鑑字第096000
    5987號鑑定書影本1份附於本院卷可稽。且被告為警查獲後
    所採集之尿液經送檢驗結果，亦呈甲基安非他命陽性反應，
    有中山醫學大學附設醫院檢驗科藥物檢測中心之尿液檢驗報
    告影本1份附於偵查卷可按。查被告曾於91年間因施用毒品
    案件，經執行觀察、勒戒後，認無繼續施用毒品之傾向，於
    91年12 月23日執行完畢釋放，並由臺灣臺中地方法院檢察
    署檢察官以91年度毒偵字第3803號為不起訴處分確定；復於
    92年間因施用級毒品案件，經執行觀察、勒戒後（92年3月
    31日期滿），認有繼續施用毒品之傾向，再經本院裁定令入
    戒治處所施以強制戒治，執行至93年1月9日因法律修正而終
    結執行，此有臺灣高等法院被告前案紀錄表及臺灣臺中地方
    法院刑案資料查註紀錄表各1份在卷可憑，其於前開觀察、
    勒戒執行完畢釋放後，5年以內再犯本件施用第二級毒品罪
    ，依毒品危害防制條例第23條第2項之規定，自應依法追訴
    處罰。被告之自白核與事實相符，事證明確，其犯行洵堪認
    定。
二、核被告所為，係犯毒品危害防制條例第10條第2項之施用第
    二級毒品罪。被告持有第二級毒品之低度行為，為其施用第
    二級毒品之高度行為所吸收，不另論罪。查被告曾於95年間
    因竊盜案件，經本院判處有期徒刑10月確定，甫於96年3月
    19 日執行完畢，此有臺灣高等法院被告前案紀錄表及臺灣
    臺中地方法院刑案資料查註紀錄表各1份在卷可憑，其於前
    案執行完畢後，5年以內故意再犯本件有期徒刑以上之罪，
    為累犯，應依刑法第47條第1項之規定加重其刑。爰審酌被
    告犯罪之動機、目的、手段、其品行及智識程度、所為施用
    毒品犯行為自戕之病態行為，及其犯後坦承犯行，態度良好
    等一切情狀，量處如主文所示之刑，並諭知易科罰金之折算
    標準。扣案之甲基安非他命1包（淨重1.2193公克、驗餘淨
    重1.2164公克），係查獲之毒品，不問屬於犯人與否，應依
    毒品危害防制條例第18條第1項前段之規定宣告沒收銷毀之
    。
三、公訴意旨另以：被告甲○○復於96年4月底至同年5月31日之
    期間，在其臺中縣太平市○○里○○路649號住處之房間內
    ，施用第二級毒品甲基安非他命多次。因認被告甲○○此部
    分亦涉有毒品危害防制條例第10條第2項之施用第二級毒品
    罪嫌云云。惟按被告之自白不得作為有罪判決之唯一證據，
    仍應調查其他必要之證據，以察其是否與事實相符，刑事訴
    訟法第156條第2項定有明文。經查：被告甲○○固於警詢、
    偵查中及本院審理時自白其有於96年4月底起，以平均每2、
    3天施用1次之頻率，施用甲基安非他命等語，然被告之上開
    自白，並無驗尿報告等其他必要之證據可資佐證，是究難單
    憑被告之自白作為有罪判決之唯一證據。故此部分並不能證
    明被告犯罪，原應為無罪之判決，惟公訴人以此部分與被告
    所犯前開有罪部分有集合犯之實質上一罪關係，在審判上不
    可分，爰不另為無罪之判決。
據上論斷，應依刑事訴訟法第299條第1項前段，毒品危害防制條
例第10條第2項、第18條第1項前段，刑法第11條、第47條第1項
、第41條第1項前段，判決如主文。
本案經檢察官李芳瑜到庭執行職務。
中　　華　　民　　國　　96　　年 　　9 　　月　　4　　日
                  刑事第八庭    法  官  簡源希
如不服本判決，應於收送達後10日內向本院提出上訴書狀（應敘
述具體理由並附繕本）。
上訴書狀如未敘述理由，應於上訴期間屆滿後20日內補提理由書
於本院。
                                書記官  張雅慧
中　　華　　民　　國　　96　　年 　　9 　　月　　4　　日
附錄論罪科刑法條：
毒品危害防制條例第10條第2項
施用第二級毒品者，處3年以下有期徒刑。
